臺灣臺北地方法院民事簡易判決
111年度店簡字第113號
原      告  王威鈞  
被      告  高志文  
訴訟代理人  呂康德律師
被      告  高紹偉  
上列被告因過失傷害案件（110年度易字第353號），經原告提起
刑事附帶民事訴訟請求損害賠償（本院110年度附民字第544號）
，經本院刑事庭裁定移送前來，於民國111年3月24日言詞辯論終
結，判決如下：
    主      文
被告高志文應給付原告新臺幣壹萬零柒佰元，及自民國一百一十
年九月二十四日起至清償日止，按週年利率百分之五計算之利息
。
原告其餘之訴駁回。
本判決原告勝訴部分得假執行。但被告如以新臺幣壹萬零柒佰元
為原告預供擔保後，得免為假執行。
原告其餘假執行之聲請駁回。
    事實及理由
一、原告主張：被告高志文知悉居住於隔壁之侄即被告高紹偉所
    飼養白狗曾有咬壞他人雨傘之情況，倘未繫上狗鍊或採取適
    當防護措施，該白狗可能導致他人受傷，竟疏未注意，於民
    國109年4月26日上午10時被告高紹偉上班後，被告高志文實
    際管領該白狗時，貿然解開狗鍊，任令該白狗獨自在新北市
    ○○區○○路00號至28之3號門口自由行動。嗣同日上午10時30
    分許，伊散步途經上址，該白狗即突然朝伊背後衝去，咬住
    伊褲管，導致伊為閃避攻擊，受有下背扭拉傷之傷害，依侵
    權行為法律關係，請求被告賠償如附表一所示損害，並聲明
    ：㈠被告應給付原告新臺幣（下同）329,040元及自起訴狀繕
    本送達之翌日起至清償日止，按週年利率5％計算之利息；㈡
    願供擔保，請准宣告假執行。
二、被告高志文則以：對原告請求醫藥費700元部分無意見，原
    告未提出支出計程車費收據，僅以自行計算每次計程車車資
    加總，難認已盡舉證責任，原告請求20萬元慰撫金與其所受
    傷害顯不成比例等語置辯，並聲明：原告之訴駁回。
三、被告高紹偉則以：當時伊在上班，不在事發現場等語置辯，
    並聲明：原告之訴駁回。
四、法院之判斷：　　
  ㈠按因故意或過失，不法侵害他人之權利者，負損害賠償責任
    ；動物加損害於他人者，由其占有人負損害賠償責任。但依
    動物之種類及性質已為相當注意之管束，或縱為相當注意之
    管束而仍不免發生損害者，不在此限。對於物有事實上管領
    之力者，為占有人。民法第184條第1項前段、第190條、第9
    40條定有明文。查被告高志文因上開行為犯過失傷害罪，處
    罰金新臺幣壹萬元，如易服勞役，以新臺幣壹仟元折算壹日
    等情，有本院刑事庭110年度易字第353號刑事判決在卷可按
    （見本院卷第9至14頁），復被告高志文到庭不爭執，堪認
    被告高志文未適當管束其實際管領之犬隻，就本件事故之發
    生有過失，應負損害賠償責任。至原告主張被告高紹偉亦應
    負損害賠償責任等語，惟據臺灣臺北地方檢察署檢察官109
    年度偵字第30820號不起訴處分書內容：「同案被告高志文
    於偵訊時供稱：被告（指本件被告高紹偉）沒有授權伊解開
    狗鍊，但因為伊是被告大伯，是長輩，伊覺得需要協助照顧
    該白狗，所以狗叫得很淒厲的時候伊就會解開狗鍊，本案發
    生前，白狗的狗鍊是伊解開的等語，足見被告於上班前，確
    有將狗鍊繫上，其已盡其飼主之注意義務，難謂其有何過失
    ，是被告所為，尚與刑法過失傷害罪之構成要件有間，而難
    以該罪責相繩。」等語（見本院卷末），可知被告高紹偉對
    該白狗已為相當注意之管束，於事故發生時，無實際管領之
    力，自不負損害賠償責任，原告此部分主張，自不足採。
　㈡按不法侵害他人之身體或健康者，對於被害人因此喪失或減
    少勞動能力或增加生活上之需要時，應負損害賠償責任。民
    法第193條第1項定有明文。查原告主張支出醫療費，提出如
    附表二所示醫療費用收據及附表三所示診斷證明書在卷，復
    被告高志文不爭執，有111年3月14日民事答辯狀在卷可按（
    見本院卷第47頁），原告此部分請求，自屬有據。
　㈢按當事人主張有利於己之事實者，就其事實有舉證之責任，
    民事訴訟法第277條定有明文。所謂舉證係指就爭訟事實提
    出足供法院對其所主張者為有利認定之證據而言，若所舉證
    據，不能對其爭訟事實為相當之證明，自無從認定其主張為
    真正。查原告主張因本件事故支出交通費用共128,340元，
    依GoogleMap計算車程距離為12.4公里；次依臺北地區計程
    車車資計費表，起跳距離1,250公尺、起跳車資70元、里程
    計費每200公尺5元計算等語（見本院附民卷第6頁），惟未
    提出相關事證以實其說，且觀諸原告提出如附表三所示診斷
    證明書記載傷勢，難認有需搭乘計程車往返就醫之必要性，
    原告請求被告高志文賠償交通費用128,340元，自無可採。
　㈣按不法侵害他人之身體、健康、名譽、自由、信用、隱私、
    貞操，或不法侵害其他人格法益而情節重大者，被害人雖非
    財產上之損害，亦得請求賠償相當之金額。民法第195條第1
    項有明文。慰藉金之賠償須以人格權遭遇侵害，使精神上受
    有痛苦為必要，其核給之標準固與財產上損害之計算不同，
    然非不可斟酌雙方身分資力與加害程度，及其他各種情形核
    定相當之數額。其金額是否相當，自應依實際加害情形與被
    害人所受之痛苦及雙方之身分、地位、經濟狀況等關係決定
    之（最高法院51年臺上字第223號、85年度臺上字第460號裁
    判意旨參照）。查原告因被告高志文過失傷害行為，受有前
    述傷害，精神上自受有相當痛苦。本院衡酌兩造到庭均自陳
    現已退休，而被告高志文需照顧中風母親等語，有本院111
    年3月24日言詞辯論筆錄在卷可按（見本院卷第56至57頁）
    ，以及被告高志文事發後態度及原告受傷情形等一切情狀，
    認原告請求被告高志文賠償精神慰撫金20萬元，尚嫌過高，
    應以1萬元為適當，原告逾此部分之請求，難認有據，無法
    准許。
五、綜上所述，原告依據侵權行為法律關係，請求被告高志文給
    付10,700元（700元＋1萬元＝10,700元）及自起訴狀繕本送達
    之翌日即110年9月24日起（見附民卷第9頁，110年9月23日
    由被告高志文親自收受）至清償日止，按週年利率5％計算之
    利息，為有理由，應予准許。逾此部分為無理由，應予駁回
    。其假執行之聲請亦失所附麗，併予駁回。
六、本件事證已臻明確，兩造其餘攻擊防禦方法，於本判決結果
    不生影響，爰不一一論述，併此敘明。　　　　
七、本件原告勝訴部分，係就民事訴訟法第427條訴訟適用簡易
    程序所為被告敗訴之判決，依同法第389條第1項第3款規定
    ，應依職權宣告假執行，並依同法第392條第2項、第3項規
    定，依職權宣告被告如預供擔保後，得免為假執行。
八、本件係刑事附帶民事訴訟，由刑事合議庭裁定移送民事庭之
    事件，依刑事訴訟法第504條第2項規定，免納裁判費，另綜
    觀卷內資料，兩造復無其他訴訟費用之支出，爰無庸宣告兩
    造各應負擔訴訟費用之金額，併此敘明。　
中　　華　　民　　國　　111 　年　　4 　　月　　25　　日
                  臺灣臺北地方法院新店簡易庭
                              法  官  鄧德倩
上列正本證明與原本無異。
如不服本判決，應於判決送達後20日內向本庭提出上訴狀（須按
他造當事人之人數附繕本）；如委任律師提起上訴者，應一併繳
納上訴審裁判費。
中　　華　　民　　國　　111 　年　　4 　　月　　25　　日
                              書記官  張嘉崴　
附表一：原告請求項目及金額
項目 金額 （新臺幣） 原告提出資料     頁碼 （附民卷） 醫療費用 700元 醫療費用收據 第8頁 交通費用 128,340元   慰撫金 20萬元   合    計  329,040元   
附表二：醫療費用單據
就診日期 醫院 科別 金額 （新臺幣） 頁碼 （附民卷） 109年4月27日 南勢角復健科診所 復健科 150元 第8頁掛號簿 109年5月19日   150  109年7月15日   100  109年8月17日   100  109年10月6日   100  109年10月28日   100  合計：   700元  
附表三：原告提出診斷證明書內容
日期 醫院 科別 診斷 日期 診斷 醫囑 頁碼 107年4月27日 南勢角復健科診所 復健科 109年4月27日 下背扭拉傷 109.4.27門診1次復健1次，繼續復健治療，門診追蹤 附民卷第7頁